【裁判字號】    97,裁,2907
【裁判日期】    970529
【裁判案由】    強制汽車責任保險法
【裁判全文】
最  高  行  政  法  院  裁  定
                                      97年度裁字第2907號
抗  告  人  甲○○
相  對  人  臺北市政府交通局
代  表  人  羅孝賢
上列當事人間強制汽車責任保險法事件，抗告人對於中華民國96
年5月25日臺北高等行政法院96年度再字第12號裁定，提起抗告
，本院裁定如下：
    主  文
抗告駁回。
抗告訴訟費用由抗告人負擔。
    理  由
一、按抗告法院認抗告為不合法或無理由者，應為駁回抗告之裁
    定。
二、原裁定係以：抗告人對於本院民國（下同）95年度裁字第29
    08號裁定聲請再審，依行政訴訟法第283條、第275條第1項
    、第18條及民事訴訟法第28條第1項規定，專屬為裁定之原
    行政法院管轄，原審法院無管轄權，應依職權移送於有管轄
    權之本院為由，裁定移送於本院。
三、本件抗告意旨略謂：抗告人因發現確實之新證據，依刑事訴
    訟法第420條第1項第6款規定，應受無違反道路交通管理處
    罰條例之判決，乃針對原審法院89年度訴字第2515號確定判
    決，認有行政訴訟法第273條第1項第9款、第13款及第14款
    規定之再審事由，提起再審。系爭再審事件，依行政訴訟法
    第275條第1項及第3項規定，專屬原審法院管轄。且依行政
    訴訟法第18條準用民事訴訟法第22條規定，抗告人得任向原
    審法院提起再審。復準用民事訴訟法第30條第2項規定，原
    審法院不得以該訴訟移送於他法院。是原審法院將專屬自己
    管轄之訴訟，裁定移送於本院，顯非法之所許等語，爰請廢
    棄原裁定。
四、本院查：觀諸原審卷附之抗告人於96年2月9日所遞之聲請再
    審狀記載：「為不服最高行政法院95年度裁字第2908號因與
    相對人臺北市政府交通局間強制汽車責任保險事件之裁定，
    依法於收受上開裁定書後，30日內聲請再審事：（聲請人收
    文日為：96年1月10日）…」等情，足見抗告人聲請再審之
    對象係本院95年度裁字第2908號裁定，而非原審法院89年度
    訴字第2515號確定判決，合先敘明。抗告人既係對本院前以
    其於原審法院94年度再字第27號乙案中所主張之證物偽造，
    並無經刑事訴訟判決有罪確定之情形，其依行政訴訟法第27
    3條第1項第9款規定提起再審之訴，於法不合；且其早知所
    稱發現之新證據－臺北監理處舉發違反強制汽車責任保險事
    件通知書存在，並循序提起撤銷訴訟，經判決確定，核與行
    政訴訟法第273條第1項第13款規定之發現要件不符；又其於
    撤銷訴訟中並未主張該通知書係偽造，自不發生行政訴訟法
    第273條第1項第14款規定之未予調查之問題等詞為由，而認
    其抗告為無理由，乃駁回其抗告之本院95年度裁字第2908號
    裁定，聲請再審，則依行政訴訟法第283條準用同法第275條
    第1項規定，應專屬本院管轄。抗告人向無管轄權之原審法
    院聲請再審，自有違誤，原裁定依職權將本件移送本院，經
    核並無不合。抗告論旨，仍執前詞，指摘原裁定違誤，求予
    廢棄，難認有理由，應予駁回。
五、依行政訴訟法第104條、民事訴訟法第95條、第78條，裁定
    如主文。
中    華    民    國    97    年    5     月    29    日
                    最高行政法院第五庭
                        審判長法官  劉  鑫  楨
                              法官  王  德  麟
                              法官  黃  淑  玲
                              法官  劉  介  中
                              法官  吳  慧  娟
以  上  正  本  證  明  與  原  本  無  異
中    華    民    國    97    年    5     月    29    日
                              書記官  張  雅  琴


司法院資訊處製作；財團法人民間司法改革基金會備份。
